臺灣臺東地方法院刑事判決　　　　　　　96年度簡上字第34號
上　訴　人　乙○○
即　被　告
選任辯護人　吳漢成律師
上列上訴人因傷害案件，不服本院臺東簡易庭中華民國九十六年
六月二十九日九十六年度東簡字第二三九號第一審簡易判決（聲
請簡易判決處刑案號：九十六年度偵字第一一三五號），提起上
訴，本院管轄之第二審合議庭判決如下：
　　主    文
乙○○傷害人之身體，處拘役肆拾日，如易科罰金，以新臺幣壹
仟元折算壹日；減為拘役貳拾日，如易科罰金，以新臺幣壹仟元
折算壹日。緩刑貳年。
    犯罪事實
一、乙○○於民國九十五年十二月二十一日中午十一時三十分許
    ，在臺東縣臺東市臺東大學國際會議廳，因踩到甲○○之腳
    ，與甲○○發生爭執，竟基於傷害之故意，以右拳頭毆打甲
    ○○臉部，遭甲○○還手後，與甲○○發生扭打，二人於拉
    扯間倒地，致甲○○受有頭部損傷、下嘴唇裂傷一公分等傷
    害。
二、案經甲○○訴請臺灣臺東地方法院檢察署檢察官聲請以簡易
    判決處刑。
　　理　　由
一、訊據被告乙○○對於上開犯罪事實坦承不諱，核與告訴人甲
    ○○於警詢及偵查中指訴遭被告傷害之情節相符，並經證人
    李振華於警詢中證述被告以右拳毆打告訴人臉部後，二人隨
    即發生扭打等語屬實，復有馬偕紀念醫院臺東分院診斷證明
    書、道歉書及醫藥費領據各一份附卷可稽。足認被告上開任
    意性自白確與事實相符，應堪採信。本件事證明確，被告前
    揭犯行洵堪認定，應予依法論科。
二、核被告所為，係犯刑法第二百七十七條第一項之傷害罪。原
    審認被告犯罪事證明確，予以論罪科刑，其認事用法均無違
    誤。爰審酌被告與告訴人間具有同窗情誼，僅因細故偶發爭
    執，被告即出拳毆打告訴人臉部，進而與告訴人發生扭打，
    其行為實不足取，惟念及被告於案發後旋經由證人即臺東大
    學教官施智敏居中調處，且依告訴人之意思，書立道歉書，
    除表示對告訴人深感歉意外，並承諾負擔告訴人之醫療費用
    ，然僅因對於自身行為所應負法律責任認知之不足，致其主
    觀上就應負之損害賠償範圍有所疑義，未能及時償付告訴人
    第二筆醫療費用新臺幣一千二百五十二元，惟旋已透過證人
    施智敏再次轉達願悉數賠償之意，從而實難執此遽認被告即
    無悔悟之意，況被告之輔佐人即被告之母葉瓊枝於原審訊問
    時，已當庭向告訴人道歉，被告更當庭向告訴人鞠躬道歉（
    見原審卷第二五頁），顯見被告確有悛悔之意，及其於犯後
    坦承不諱，犯罪後態度良好，且已賠償告訴人部分損害等一
    切情狀，量處如主文所示之刑，併諭知易科罰金之折算標準
    。又被告之上開犯罪時間係於九十六年四月二十四日以前，
    合於減刑之條件，應依中華民國九十六年罪犯減刑條例第二
    條第一項第三款規定，減其刑期二分之一，並就減得之刑併
    諭知易科罰金之折算標準。末查，被告並無前科之事實，有
    臺灣高等法院被告前案紀錄表在卷可參，被告及告訴人二人
    正值輕壯，且均為人師表，將來前途未可限量，若僅因偶發
    爭端誤罹法典，致被告人生履歷留下難以抹滅之污點，誠屬
    憾事，亦無助被告與告訴人往後彌縫彼此同窗情誼。本院綜
    核上揭各情，認被告經此偵審程序及刑之宣告等教訓後，當
    知警惕，信無再犯之虞，其所受上開刑之宣告，以暫不執行
    為適當，爰併予宣告緩刑二年，以勵自新。
據上論斷，應依刑事訴訟法第四百五十五條之一第一項、第三項
、第三百六十八條，刑法第二百七十七條第一項、第四十一條第
一項前段、第七十四條第一項第一款，中華民國九十六年罪犯減
刑條例第二條第一項第三款、第七條，刑法施行法第一條之一第
一項、第二項前段，判決如主文。
本案經檢察官丙○○到庭執行職務。
中　　華　　民　　國　　96　　年　　11　　月　　23　　日
                  刑事第二庭    審判長法　官  李水源
                                      法　官  盧亨龍
                                      法　官  康文毅
以上正本證明與原本無異。
本件不得上訴。
                                書記官　洪月甚
中　　華　　民　　國　　96　　年　　11　　月　　23　　日
附錄本案論罪科刑法條全文：
中華民國刑法第277條
傷害人之身體或健康者，處3年以下有期徒刑、拘役或1千元以下
罰金。
犯前項之罪因而致人於死者，處無期徒刑或7年以上有期徒刑；
致重傷者，處3年以上10年以下有期徒刑。
